臺灣南投地方法院民事裁定
110年度法字第13號
聲  請  人  陳火爐  
上列聲請人聲請變更財團法人南投縣私立弘明實驗高級中學捐助
章程事件，本院裁定如下：
    主  文
財團法人南投縣私立弘明實驗高級中學捐助章程第十六條准予變
更如附表「修正（後）條文」欄所示。
程序費用新臺幣壹仟元由聲請人負擔。
    理  由
一、按財團之組織及其管理方法，由捐助人以捐助章程或遺囑定
    之。捐助章程或遺囑所定之組織不完全，或重要之管理方法
    不具備者，法院得因主管機關、檢察官或利害關係人之聲請
    ，為必要之處分；為維持財團之目的或保存其財產，法院得
    因捐助人、董事、主管機關、檢察官或利害關係人之聲請，
    變更其組織，民法第62條、第63條分別定有明文。是得依上
    開規定聲請為必要處分或變更組織者，須以財團法人組織不
    完全、重要管理方法不具備為要件。又民法第62條所謂財團
    之組織不完全，例如財團內部之董事會或監察人之組織不完
    全者是；所謂重要之管理方法，例如董監事之任免方式、董
    事會執行事務之決議方法及財團財產之管理方法等是。如不
    屬於上述事項之章程變更，則衹需取得目的事業主管機關之
    許可，即可聲請該管法院登記處辦理變更登記，尚無聲請法
    院裁定之必要。　
二、聲請意旨略以：財團法人南投縣私立弘明實驗高級中學於民
    國110年7月28日第4屆第10次董事會議，決議修改捐助章程
    第16條如附表所示，為此依民法第62條規定，聲請裁定准予
    變更捐助章程等語。
三、經查：聲請人主張之上揭事實，業據其提出法人登記證書、
    110年7月28日第4屆第10次董事會會議紀錄等影本為證，自
    堪信為真實。聲請人將財團法人南投縣私立弘明實驗高級中
    學捐助章程修正條文對照表徵詢主管機關教育部之意見，經
    該部前以110年8月18日臺教授國字第1100104510號函許可在
    案。經核聲請人聲請准予變更財團法人南投縣私立弘明實驗
    高級中學捐助章程第16條，係增設董事會議採視訊會議進行
    者，其出席方式之認定，此部分條文之變更，核屬完備財團
    之組織及其重要管理方法，與該財團法人設立之目的及財團
    法人法之立法精神並無違背，且與民法有關法人之規定亦無
    牴觸，其聲請變更章程，尚無不合，應予准許。
四、依非訟事件法第21條第1項前段、第24條第1項，裁定如主文
    。
中　　華　　民　　國　　110 　年　　11　　月　　4 　　日
                            民事第二庭法  官  劉玉媛
附表：
現行條文 修正（後）條文 第16條： 董事應親自出席董事會議，不得委託他人代理。 第16條： 董事應親自出席董事會議，不得委託他人代理。但因故無法親自到場時，得以視訊會議方式為之，並應全程錄音、錄影存證並載明於會議記錄，妥善永久保存。 
以上正本係照原本作成。
如對本裁定抗告，須於裁定送達後10日內向本院提出抗告狀，並
繳納抗告費新臺幣1,000元。
中　　華　　民　　國　　110 　年　　11　　月　　4 　　日
               　　                   書記官　潘湘惠